Inventaris van het archief van de familie von Baumhauer, 1513-2005
Nationaal Archief, Den Haag
- Familie Baumhauer en Von Baumhauer, 1.
  - Stukken betreffende afzonderlijke familieleden, 1.2
    - Mr. Edouard Henri von Baumhauer (Haarlem 1890 - Amsterdam 1950), 1.2.16
      - Edouard Henri von Baumhauer
        - Persoonlijk leven
          - Artikel uit de Haarlemsche Courant inzake het onder zijn leiding door de Nederlandse Gymnasiastenbond gebrachte bezoek aan Koningin Wilhelmina en Prins Hendrik op Paleis Het Loo, met foto., 1913; 354; 2 stukken
          - Stukken betreffende oproepingen en keuringen voor zijn militaire dienstplicht en landstormplicht., 1915-1920; 355; 3 stukken
          - Stukken betreffende zijn reizen naar Amerika en Nederlands-Indië., 1916-1938; 356; 1 omslag
          - Akten van volmacht, afschriften., 1916 en 1919; 357-359; 3 stukken
            - Aan zijn broer, concept, 1916, 357
            - Aan zijn broer en moeder, 1916, 358
            - Aan zijn broer, 1919, 359
          - Testamenten van hem., 1918 en 1948; 360; 2 stukken
          - Verleden voor notaris C. Miseroy te Amsterdam, afschrift, 1918; 360
          - Voor notaris P.W. van der Ploeg te Amsterdam, concept, 1948; 361
          - Gastenboek van "Huize Vierhouten", Elspeterboschweg 61 te Vierhouten., 1918; 362; 1 deel
          - Teksten vervaardigd ter opluistering van bruiloften en andere familiefeesten., z.j. (ca. 1920-1938); 363; 1 omslag
          - Stukken betreffende zijn huwelijk met Hermina Jacoba Johanna Ribbink., 1922; 364; 1 omslag
          - Foto's van hem en zijn gezin., z.j. (ca. 1922, ca. 1932 en ca. 1949); 365; 1 omslag
          - Stukken betreffende de aan hem toegekende onderscheidingen., 1926, 1929 en 1936; 366; 1 omslag
          - Ingekomen brief van Jhr. H.R.A. Laman Trip te Velp betreffende twee 17e-eeuwse akten inzake onroerend goed onder Elspeet, met transcriptie., 1927; 367; 2 stukken
            Dit betreft de inv.nrs. 563-567.
          - Ingekomen brief van zijn achternicht Johanna Berendina Waszink-Campert te Delft over teruggave van familiepapieren die haar moeder Apollonia Johanna Wilhelmina Campert-von Baumhauer weggegeven zou hebben., 1934; 368; 1 stuk
            Dit betreft o.a. inv.nr. 64.
          - Vergunningen voor hem voor het houden van wapens., 1937 en 1938; 369; 2 stukken
          - Stukken betreffende de aankoop en inrichting door hem van een woning in de De Lairessestraat no. 13 te Amsterdam., 1947-1949; 370; 1 omslag
          - Stukken betreffende zijn overlijden en zijn nalatenschap, met foto's van het familiegraf op de Begraafplaats Kleverlaan te Haarlem, 1950; 371; 1 omslag
        - Openbaar leven
          - Stukken ontvangen en opgemaakt als secretaris van het Algemeen Steuncomité voor Belgische vluchtelingen., 1914-1918; 372; 1 omslag
          - Ingekomen getuigschriften van Jacob Israel de Haan als repetitor en van de 'Vereeniging voor den Graan-, Meel- en Zaadhandel' te Amsterdam waarin vermeld is dat hij één jaar rechtskundig adviseur was en honderd arbitrages opstelde., 1915 en 1916; 373; 2 stukken
          - Akte van zijn beëdiging als advocaat te Amsterdam, afschriften., 1916; 374; 2 stukken
          - Stukken ontvangen en opgemaakt als (oud-)voorzitter van de Nederlandsch- Amerikaanse Kamer van Koophandel te Amsterdam., 1920-1947; 375-384; 10 stukken en 1 pak
            - Artikel uit het 'Algemeen Handelsblad' inzake de oprichting van de Kamer, 1920, 375
            - Verzamelde documentatie betreffende zijn activiteiten als voorzitter, 1920-1947, 376; 1 pak
            - Akten van volmacht van hem aan H.F.P. de Nies en Mr. J.M.D. Lijberse samen met Jhr. P.J. Six, afschriften, 1922 en 1930, 377; 2 stukken
            - Artikel uit het 'Algemeen Handelsblad' inzake zijn voorzitterschap van de Kamer, 1930, 378
            - Artikel uit het 'Algemeen Handelsblad' door P.J. Six, voorzitter van de Kamer, inzake het Amerikaanse protectionisme, 1930, 379
            - Krantenknipsel over zijn reis naar de Verenigde Staten van Amerika, z.j. (ca. 1930), 380
            - Ingekomen overlijdensbericht van Jean Joseph Chabot, secretaris van de Kamer, 1933, 381
            - Brochure over de samenstelling en werkwijze van de Nederlandsch Amerikaansche Kamer van Koophandel te Amsterdam, gedrukt, 1933, 382
            - Gastenlijst van de passagiers aan boord van de SS Queen Mary van de Holland-Amerikalijn, gedrukt, 1938, 383
            - Visitekaartje van hem als vertegenwoordiger van de Kamer, in tweevoud, z.j., 384; 2 stukken
          - Publicaties van zijn hand., 1920-1948; 385-388; 3 katernen
            - 'De Arbeidsrechtspraak in het typografenbedrijf', overdruk uit: Rechtsgeleerd Magazijn, 39ste jaargang 1920, aflevering 3 en 4, [1920], 376
            - 'Netherlands Law Digest', Amsterdam, 1925, 376
            - 'Review of the United Netherlands American Chambers of Commerce', overdruk uit: 'Commercial Holland', januari 1925, no. 56, [1925], 376
            - 'Belasting van Nederlanders in het Buitenland', Amsterdam, 1927, 376
            - 'Amerikaansche Import Tools tegen Rubber, Kinna en Tabak', Amsterdam, 1928, 376
            - 'De Amerikaansche Tariefwet', overdruk uit: 'Economisch Statistische Berichten', 6 februari 1929, no. 684, [1929], 376
            - 'America and the penal sanction', overdruk uit: 'Gazette de Hollande', april 1930, 376
            - 'De Goudclausule in de Amerikaansche Wetgeving, Literatuur en Rechtspraak' overdruk uit: 'Nederlandsch Juristenblad', aflevering 43, 1933, 385
              Zie ook inv.nr. 376
            - 'Renteverlaging van pandbrieven en saneering der Vaderlandsche Hypotheekbank' overdruk uit: 'In- en Uitvoer', 19 en 26 maart 1935, 386
            - 'De Nieuwe Amerikaansche Belastingwetgeving t.a.v. het Buitenland' in: 'In- en Uitvoer', 7 juli 1936, 376
            - 'President Roosevelt's "New Deal" Politiek', overdruk uit: 'De Opbouw', nr. 5, september 1937., 387
            - 'De Volkenrechterlijke Prae-adviezen' overdruk uit: 'Nederlandsch Juristenblad', aflevering 25, 1937, 388
            - 'Oorlogsoverzicht en toekomstplannen van de Nederlandsch Amerikaansche Kamer van Koophandel', Amsterdam 1946, 376
            - 'Netherlands Law Digest' overdruk uit 'Martindale-Hubbel Law Directory', 1948, 376
          - Stukken betreffende zijn aktiviteiten in het verzet tijdens de Tweede Wereldoorlog., 1941-1948; 389-396; 11 stukken en 2 omslagen
            Zie ook inv.nrs. 412-415.
            - Stukken betreffende zijn gijzeling door de Duitsers te St.-Michielsgestel, 1942, 389
            - Verklaringen van Dr. H.A. Simon over zijn positieve houding als vertegenwoordiger van de Deutsche Bank vóór de Tweede Wereldoorlog, 1944, 390; 5 stukken
            - Verklaring van de burgemeester van Ermelo en Nunspeet waarbij hem wordt toegestaan te bemiddelen tussen de Deutsche Wehrmacht en de bevolking van Vierhouten inzake inkwartiering en vorderingen, 1945, 391; 1 stuk
            - Verklaring van de Gemeente Ermelo over hem als 'Local representative, authorized to decide in all matters', 1945, 392; 1 stuk
            - Bewijs van vrijstelling voor hem van Veiligheidsmaatregelen, uitgegeven door het Commissariaat Militair Gezag in het district Harderwijk, 1945, 393; 1 stuk
            - Correspondentie met personen uit het verzet en met onderduikers, 1945, 394
            - Rapporten door hem en zijn echtgenote opgesteld inzake door hen verleende financiële steun en de redding van diverse personen, fotokopiëen, 1948 en z.j., 395; 1 omslag
            - 'Onze gevallen oorlogsvrienden', tekstbijdrage van hem aan de publicatie van H. van der Duim 'Wij herdenken', 1945, fotokopie, in tweevoud, z.j. (ca. 1980), 396; 2 stukken
      - Hermina Jacoba Johanna Ribbink
        - Portretfoto's van haar, met groepsfoto., 1901 en z.j. (ca. 1922 en ca. 1980); 397; 4 stukken
        - Bullen van haar kandidaatsexamen en doctoraal examen in de Rechten aan de Universiteit van Amsterdam., 1917 en 1921; 398; 2 stukken
        - Akten van haar beëdiging en herbeëdiging als advocaat te Amsterdam., 1922, 1924 en 1946; 399; 3 stukken
        - Correspondentie., 1923-1984; 400-408; 9 omslagen en 5 stukken
          - Ingekomen brieven van diverse particulieren en instellingen, 1923-1984, 400
          - Ingekomen brieven en briefkaarten van Jhr. P.J. Six c.s., 1930-1938 en z.j., 401
          - Ingekomen brieven van haar echtgenoot tijdens zijn bezoek aan New York, Washington, Chicago en St. Louis, 1930, 402
          - Ingekomen brieven van haar echtgenoot tijdens zijn bezoek aan New York en Philadelphia, 1932, 403
          - Ingekomen brieven van haar dochter Clazien tijdens haar bezoek aan New York en Washington, februari-maart 1938, 404
          - Ingekomen brieven uit Nederland tijdens haar bezoek aan New York en Washington, maart 1938, 405
          - Ingekomen brieven van haar echtgenoot tijdens zijn bezoek aan New York en Washington, juni-juli 1938, 406
          - Ingekomen brieven van haar echtgenoot tijdens zijn gijzeling in St.-Michielsgestel, 1942, 407
          - Ingekomen brieven van haar zoon Herminius Mathieu tijdens de vervulling van zijn militaire dienstplicht, 1954, 408; 5 stukken
        - Programma's van door haar bezochte festiviteiten in Amsterdam., 1930, 1932; 409; 2 stukken
        - Album met literaire teksten en spreuken., z.j. (ca. 1933); 410; 1 deel
        - Diverse door haar verzamelde ansichtkaarten en visitekaartjes., 1938 en z.j.; 411; 1 omslag
        - Stukken betreffende de verzetsactiviteiten van haar en haar echtgenoot tijdens de Tweede-Wereldoorlog., 1948-1984; 412-415; 9 stukken en 3 omslagen
          Zie ook inv.nrs. 389-396.
          - Aantekeningen over het 'Pas-Op-Kamp' te Vierhouten, met biografie van haar echtgenoot in vijfvoud en haar 'kampverhaal', 1948-1955 en z.j., 412
          - Correspondentie met Dr.L. de Jong inzake diens weergave van de aktviteiten van haar man in zijn publicatie 'Het Koninkrijk der Nederlanden in de Tweede Wereldoorlog', 1977, 413
          - Krantenknipsels betreffende het 'Pas-Op-Kamp' te Vierhouten, met de publicatie 'Het verscholen dorp' door A. Visser, 1980-1984, 414
          - Correspondentie betreffende de toekenning van het Verzetsherdenkingskruis aan het echtpaar Von Baumhauer en hun dochter Clazien, met naamlijsten, doorslagen, 1983, 415; 9 stukken
            De betreffende onderscheidingen bevinden zich in het museum bij "Het verscholen dorp" te Vierhouten.
        - Ingekomen brief met minuut van haar antwoord betreffende de overbrenging van het stoffelijk overschot van haar neef Eduard Mari von Baumhauer van Texel naar het familiegraf op de begraafplaats Kleverlaan te Haarlem., 1950; 416; 2 stukken
          E.M. von Baumhauer verdronk in 1941 tijdens een poging naar Engeland uit te wijken en werd aanvankelijk op Texel begraven.
    - Mr. Claziena Elisabeth Apollonia von Baumhauer (Amsterdam 1923 - Amsterdam 1984), 1.2.17
      Advocaat te Amsterdam. Dochter van Mr. Edouard Henri von Baumhauer en Mr. Hermina Jacoba Johanna Ribbink. Gehuwd 1e in 1944 te Nunspeet met Dr. Willem Antonie Gerard Wolffensperger (Zwolle 1915 - Amsterdam 1969), arts te Amsterdam, zoon van Pieter Wolffensperger en Gerritje Lindeyer. Gehuwd 2e in 1948 te Amsterdam met Mr. Jan Houwink (Almelo 1913 - Amsterdam 1999), advocaat te Amsterdam, zoon van Mr. Jan Houwink en Jkvr. Pauline Louise Rethaan Macaré.
      - Kennisgeving van haar geboorte., 1923; 417; 1 stuk
      - Foto's van haar als baby, kleuter en als volwassene., 1923, 1926 en ca. 1980; 418; 5 stukken
      - Ingekomen brieven van haar ouders uit Amerika., 1938; 419; 1 omslag
      - Schoolrapport van het Amsterdamsch Lyceum., 1938; 420; 1 stuk
      - Kennisgeving van haar huwelijk, met huwelijksadvertentie., 1944; 421; 2 stukken
      - Brief van haar eerste echtgenoot Willem Wolffensperger aan Jhr. Herman de Ranitz betreffende genealogische gegevens., 1944; 422; 1 stuk
      - Informatiefolder betreffende de uitgave van het 'Netherlands Law Digest by Houwink & Von Baumhaue', gedrukt., 1956; 423; 1 stuk
    - Elisabeth Apollonia Hermina von Baumhauer (Amsterdam 1928 - Amsterdam 1999), 1.2.18
      Medewerkster van het Kadaster te Apeldoorn en Amsterdam. Dochter van Mr. Edouard Henri von Baumhauer en Hermina Jacoba Johanna Ribbink. Ongehuwd.
      - Kennisgeving van haar geboorte in 1928, fotokopie., z.j. (ca. 1995); 424; 1 stuk
      - Foto's van haar als baby en als volwassene, reproducties., z.j. (ca. 1995); 425; 2 stukken
      - Ingekomen ansichtkaarten van haar moeder, met ingekomen brieven en een gelukstelegram van haar vader uit Amerika., 1938; 426; 5 stukken
      - Uitnodiging voor het diner ter gelegenheid van haar 70ste verjaardag., 1998; 427; 1 stuk
      - Kennisgeving van haar overlijden, met overlijdensadvertentie., 1999; 428; 2 stukken
    - Mr. Eduard Mari Herminius von Baumhauer (geb. Amsterdam 1931), 1.2.19
      Bedrijfsjurist te Voorburg. Zoon van Mr. Edouard Henri von Baumhauer en Mr. Hermina Jacoba Johanna Ribbink. Gehuwd in 1955 te 's-Gravenhage met Leonie Pinto (geb. 's-Gravenhage 1924).
      - Kennisgeving van zijn geboorte in 1931, fotokopie., z.j. (ca. 1995); 429; 1 stuk
      - Foto´s van hem als kleuter., z.j. (ca. 1936); 430; 1 stuk
      - Kennisgeving van zijn huwelijk met Leonie Pinto in 1955, fotokopie., z.j. (ca. 1995); 431; 1 stuk
      - Foto van hem en zijn gezin., z.j. (ca. 1970); 432; 1 stuk
      - Ingekomen brieven van zijn moeder, zijn zuster Clazien, J.A. Hekman en zijn nicht Elisabeth van Marwijk Kooy-von Baumhauer., 1976, 1980 en z.j. (ca. 1984); 433; 5 stukken
      - Door hem verzamelde stukken betreffende de uitreiking te Wassenaar van de Yad Vashem onderscheiding, postuum aan zijn ouders., 1999; 434; 1 omslag
    - Mr. Herminius Mathieu von Baumhauer (Amsterdam 1934 - Amsterdam 1996), 1.2.20
      Advocaat te Amsterdam. Zoon van Mr. Edouard Henri von Baumhauer en Hermina Jacoba Johanna Ribbink. Ongehuwd.
      - Foto's van hem als kleuter en als volwassene., z.j. (ca. 1939, ca.1954, ca. 1970 en ca. 1990); 435; 4 stukken
      - Beoordelingsbericht van het Lyceum Alpinum te Zuoz (Zwitserland) met stukken betreffende zijn eindexamen Gymnasium A aan het Amsterdams Lyceum., 1950 en 1954; 436; 8 stukken
      - Foto van zijn graf op de Begraafplaats "Oud-Leusden" bij Amersfoort., 2000; 437; 1 stuk
    - Ir. Albert Gillis von Baumhauer (Heerenveen 1891 - Alder (USA) 1939), 1.2.21
      Vliegtuigbouwkundig ingenieur te Amsterdam. Zoon van Edouard Mari von Baumhauer en Elisabeth Menalda. Gehuwd in 1919 te Assen met Hildegonda Johanna Oldenhuis Gratama (Hoogeveen 1895 - Amsterdam 1986), dochter van Menno Oldenhuis Gratama en Jeanette Wolthera Frédérique Kymmel.
      - Albert Gillis von Baumhauer
        - Persoonlijk leven
          - Foto's van hem., z.j. (ca. 1900-1930); 438-440; 4 stukken
            - Met zijn broer Edouard Henri, z.j. (1900), 438; 2 stukken
            - Tijdens een maskerade, z.j. (ca. 1912), 439
            - Met zijn echtgenote, z.j. (ca. 1930), 440
          - Bewijs van zijn inschrijving in het geboorteregister van de Gemeente Schoterland in 1891., 1903; 441; 1 stuk
          - Pagina's uit de 'Studentenalmanak Technische Hogeschool Delft' over de jaren 1911-1916, afschriften door Jhr. Herman de Ranitz., z.j. (ca. 1943); 442; 2 stukken
          - Passe-partout voor een luchtvaarttentoonstelling te Gent., 1913; 443; 1 stuk
          - Ingekomen brief van Frida NN uit Essen., 1913; 444; 1 stuk
          - Ingenieursdiploma aan hem uitgereikt door de Technische Hogeschool te Delft., 1916; ---
            Berust bij het Nationaal Luchtvaartmuseum Aviodrome te Lelystad.
          - Foto van hem met zijn bruid Hildegonda Johanna Oldenhuis Gratama voor het huis aan het Van der Feltzpark no. 5 te Assen, menukaart van het huwelijksdiner in "Huize Vierhouten" en een tekst van een sketch tijdens de viering van hun koperen bruiloft., 1919 en 1931; 445; 4 stukken
          - Foto van zijn, in 1938 door Otto Sohn-Rethel geschilderd portret., z.j. (ca. 1995); 446; 1 stuk
            Het origineel bevindt zich bij J.W.F. Klein-von Baumhauer te Amsterdam.
          - Stukken betreffende zijn reis naar de Verenigde Staten van Amerika en zijn overlijden bij een vliegramp aldaar, met laatste brieven aan zijn echtgenote, de orde van de herdenkingsdienst in de Masonic Temple te Seattle, foto's van zijn begrafenis te Haarlem en de aldaar uitgesproken teksten., 1939; 447; 1 pak
          - Levensloop met foto's van zijn experimenten in Soesterberg., z.j. (ca. 1939); 448; 5 stukken
        - Openbaar leven
          Van zijn technisch archief berust bij de Stichting Historisch Museum van het Nationaal Lucht- en Ruimtevaartlaboratorium te Amsterdam en een ander deel bij het Documentatiecentrum van het Aviadrome in Lelystad.
          - Lijsten van zijn publicaties., z.j. (ca. 1939); 449; 3 stukken
          - 'Het Vought Sikorsky VS 300 Schroefvliegtuig", overdruk uit het tijdschrift 'Vliegwereld'., 1943; 450; 1 katern
            Hierin wordt zijn aandeel in de ontwikkeling van de helicopter beschreven.
          - 'Uit het werk van Ir. A.G. von Baumhauer', drie cassettes met kopieën van documenten uit zijn Technisch Archief., ---
            Deze cassettes bevinden zich bij J.W.F. Klein-von Baumhauer te Amsterdam.
          - Foto van zijn plaquette, ontworpen in 1954 door Johan Wertheim., z.j. (ca. 2000); 451; 1 stuk
            Ingemetseld op de Luchthaven Schiphol. Het kleinere exemplaar dient als penning behorende bij de Albert Gillis von Baumhauer-prijs.
      - Hildegonda Johanna Oldenhuis Gratama
        - Tekst bij het overlijden van haar oudoom, getiteld 'In memoriam Koenraad Wolter Gratama (1831-1888)', in tweevoud., z.j. (ca. 1920); 452; 2 stukken
          In een Nederlandse en een Engelse versie.
        - Foto van haar in 1938 door Otto Sohn-Rethel geschilderd portret., z.j. (ca.1995); 453; 1 stuk
          Het origineel bevindt zich bij J.W.F.Klein-von Baumhauer te Amsterdam.
    - Eduard Mari von Baumhauer (Amsterdam 1920 - Noordzee 1941), 1.2.22
      Student Technische Hogeschool te Delft. Zoon van Albert Gillis von Baumhauer en Hildegonda Johanna Oldenhuis Gratama. Ongehuwd.
      - Foto van zijn, in 1938 door Otto Sohn-Rethel geschilderd portret., z.j. (ca.1995); 454; 1 stuk
      - 'Herinneringen aan Eduard Mari von Baumhauer', omstreeks 1985 opgetekend door Dick Meijer Timmerman Thijssen, zijn studiegenoot te Delft, fotokopieën., z.j. (ca. 1995); 455; 3 stukken
        Zie ook inv.nr. 416.
    - Jeanette Wolthera Frédérique von Baumhauer (geb. Amsterdam 1927), 1.2.23
      Dochter van Albert Gillis von Baumhauer en Hildegonda Johanna Oldenhuis Gratama. Vertaalster en Humanistisch Raadsvrouwe. Gehuwd in 1955 te Amsterdam met Ir. Albertus Henricus Klein (Amsterdam 1926 - Amsterdam 2005), zoon van Frans Albert Klein (ingenieur) en Martina Hoogervorst.
      - Foto's van de door Otto Sohn-Rethel in 1938 en door O.J.A. Mendlik in 1958 van haar geschilderde portretten., z.j. (ca.1995); 456; 2 stukken
        De originelen bevinden zich bij J.W.F. Klein-von Baumhauer te Amsterdam.
      - Foto van haar en haar echtgenoot in de tuin van hun huis op de De Lairessestraat 168 te Amsterdam., 1999; 457; 1 stuk
      - Stukken betreffende het overlijden van haar echtgenoot., 2005; 458; 3 stukken
    - Dr. Elisabeth von Baumhauer (Amsterdam 1929 - Nijkerk 1989), 1.2.24
      Sociologe en Wetenschappelijk Medewerkster van de Erasmusuniversiteit te Rotterdam. Dochter van Ir. Albert Gillis von Baumhauer en Hildegonda Johanna Oldenhuis Gratama. Gehuwd in 1950 met Mr. Barend van Marwijk Kooy (geb. Bandung 1919), advocaat, zoon van Samuel van Marwijk Kooy en Mary Georgine Johanna Driessen.
      - Foto van haar in 1938 door Otto Sohn-Rethel geschilderd portret., z.j. (ca.1999); 459; 1 stuk
        Het origineel bevindt zich bij Hester van Marwijk Kooy te Amsterdam
      - Kennisgeving van haar huwelijk met Barend van Marwijk Kooy in 1950, fotokopie., z.j. (ca.1995); 460; 1 stuk
      - Baliekrant ter gelegenheid van haar huwelijk in 1950, fotokopie., z.j. (ca.1995); 461; 1 stuk
      - Foto's van haar, haar echtgenoot en haar gezin., z.j. (ca. 1955, 1969); 462; 4 stukken
      - 'Scholen verschillen', samenvatting met stellingen behorende bij haar proefschrift en promotie tot doctor in de Sociale Wetenschappen te Rotterdam., 1984; 463; 3 stukken
      - Foto van haar graf op de Begraafplaats "Rusthof" te Amersfoort., 2002; 464; 1 stuk
    - Dr. Theodore Charles Matthieu von Baumhauer (Brussel 1823 - Zutphen 1900), 1.2.25
      Predikant van de Hervormde Gemeente te Jaarsveld, Geervliet en Zutphen. Zoon van Willem Theodorus (von) Baumhauer en Apollonia Joanna Croese. Gehuwd in 1851 met Dorothea Wilhelmina van Bemmelen (Haarlem 1823 - 's-Gravenhage 1908), dochter van Jacobus Albertus van Bemmelen en Henriëtte Cordula Catharina Begram.
      - Persoonlijk leven
        - Dagboekaantekeningen met mededelingen over zijn dagelijks leven uit de periode 1831-1848, autografen met bijlagen, alsmede fotokopieën van de ontbrekende katernen., 465-486; 21 pakken
          In het Nederlands en Frans.
          De originelen uit de jaren 1831, 1837 en 1841 werden in 2004 aangetroffen in de nalatenschap van Herman Waszink (1914-1987) en Jacoba Wilhelmina Waszink-van Welzen (1907-2004) te Breda en bevinden zich inmiddels bij Dr. J.H. Waszink te Heeze.
          - 01 september - 13 oktober 1831, fotokopie, 465
          - 14 oktober - 04 november 1831, fotokopie, 466
          - 05 november 1831 - 31 december 1832, 467
          - 01 januari 1833- 31 december 1833, 468
          - 01 januari 1834 - 31 december 1834, 469
          - 01 januari 1835- 31 december 1835, 470
          - 01 januari 1836 - 31 december 1836, 471
            De auteur schrijft abusievelijk op de laatste pagina: 'einde van het jaar 1837'.
          - 01 januari 1837- 25 mei 1837 26 mei 1837 - 22 augustus 1837, fotokopie 23 augustus 1837- 31 december 1837, 472
          - 01 januari 1838 - 02 oktober 1838, 473
          - 03 oktober 1838 - 05 juli 1839, 474
          - 05 juli 1839 - 31 december 1839, 475
          - 01 januari 1840 - 14 augustus 1840, 476
          - 15 augustus 1840 - 11 april 1841, 477
          - 12 april 1841 - 30 juni 1841, fotokopie 01 juli 1841 - 31 december 1841, 478
          - 01 januari 1842 - 05 oktober 1842, 479
          - 05 oktober 1842 - 10 juli 1843, 480
          - 11 juli 1843 - 31 december 1843, 481
            De dagboekaantekeningen over de periode 01 januari- 31 augustus 1844 ontbreken.
          - 01 september 1844 - 31 december 1844, 482
            De dagboekaantekeningen over de periode 01 januari- 31 december 1845 ontbreken.
          - 01 januari 1846 - 31 december 1846, 483
          - 01 januari 1847 - 31 december 1847, 484
          - 01 januari 1848 - 17 april 1848 en 29 mei 1848 - 31 december 1848, 485
            De dagboekaantekeningen over de periode 18 april - 28 mei 1848 ontbreken.
          - Bijlagen aangetroffen tussen zijn dagboekaantekeningen: affiches, concertprogramma's van door hem bezochte evenementen in binnen- en buitenland. 1837-1847, 486; 1 omslag
        - Prijsboeken, hem uitgereikt door de curatoren van de Latijnse School te Utrecht, wegens vlijt en goede resultaten., 1837; ---
          Berusten bij Dr. J.H. Waszink te Heeze.
        - Dissertatie 'Qua Examinatur Quam vim Sophistae', proefschrift ter verkrijging van het doctoraat in de Klassieke Talen aan de Universiteit van Utrecht., 1844; ---
        - Dissertatie Disputatio Critico-Theologica qua Vindicatur Lucae, proefschrift ter verkrijging van het doctoraat in de Theologie aan de Universiteit van Utrecht., 1848; ---
        - Ingekomen brieven van zijn ouders gedurende zijn verblijf als predikant van de Hervormde Gemeente te Jaarsveld., 1848; 487; 1 omslag